【裁判字號】    92,訴,5
【裁判日期】    920710
【裁判案由】    廢棄物清理法等
【裁判全文】
臺灣板橋地方法院刑事判決                              九十二年度訴字第五號
    公  訴  人  臺灣板橋地方法院檢察署檢察官
    被      告  癸○○
                丑○○
    共      同
    選任辯護人  杜英達律師
                吳文正律師
    被      告  辛○
                庚○○
                乙○○
右列被告因違反廢棄物清理法等案件，經檢察官提起公訴（九十年度偵字第六七一二
號），本院判決如左：
    主  文
辛○共同未依廢棄物清理法規定領有廢棄物處理許可文件，從事廢棄物處理，處有期
徒刑壹年貳月；又共同連續以非法方法剝奪人之行動自由，處有期徒刑陸月；又共同
連續以加害生命、身體之事，恐嚇他人致生危害於安全，處有期徒刑肆月；應執行有
期徒刑壹年玖月。
庚○○共同未依廢棄物清理法規定領有廢棄物處理許可文件，從事廢棄物處理，處有
期徒刑壹年貳月；又共同連續以非法方法剝奪人之行動自由，處有期徒刑陸月；應執
行有期徒刑壹年伍月。
乙○○共同未依廢棄物清理法規定領有廢棄物處理許可文件，從事廢棄物處理，處有
期徒刑壹年貳月；又共同連續以非法方法剝奪人之行動自由，處有期徒刑陸月；應執
行有期徒刑壹年伍月。
庚○○、乙○○其餘被訴恐嚇部分均無罪。
癸○○、丑○○均無罪。
    事  實
一、辛○、庚○○、乙○○與姓名、年籍不詳之成年男子間，未依廢棄物清理法第四
    十一條之規定領有廢棄物清除、處理許可文件，竟基於傾倒廢棄物之概括犯意聯
    絡，共同連續自民國八十九年十月間起至九十年三月三十日止，委請姓名年籍不
    詳之成年男子駕駛營業用大貨車載運建築廢棄物至戊○○、甲○○及巳○○所有
    之臺北縣林口鄉○○○段第七七號及第七六之二號土地傾倒，嗣因同村之居民辰
    ○○（起訴書誤載為蔡火木）、丙○○、己○○等人在追究是何人在上開土地上
    傾倒廢棄物，辛○、庚○○及乙○○與其他姓名、年籍不詳之成年男子數名，基
    於無故侵入住宅與妨害自由之概括犯意聯絡，彼等自八十九年十一月十日起迄十
    二月十日止，連續無故侵入蔡火木位於臺北縣林口鄉○○村○○○路二十八號之
    住宅多次，並以非法監視之方式剝奪辰○○之行動自由，當辰○○要外出時，彼
    等即會大聲的對辰○○說：「你要去那裡。」等語，致辰○○有好幾天均不敢出
    門，均是等到彼等不在時，才敢外出，彼等以上開方式剝奪辰○○之行動自由。
    又辛○另行起恐嚇之概括犯意，先於八十九年十一月二十二日下午六、七時許，
    打電話給戊○○之母己○○恐嚇稱略以：「不要管傾倒廢棄物之事，若誰把事情
    弄大，就要把他抓起來活埋」等語，己○○再轉告其子丙○○，致己○○與丙○○均心生畏懼；辛○繼於八十九年十一月二十二日下午九時許，在臺北縣林口鄉
    太平村太平嶺四鄰二十一號處，與戊○○之叔叔丙○○討論傾倒廢棄物在上開土
    地上之問題時，辛○承前恐嚇之概括犯意，對丙○○恐嚇稱略以：「幹你娘，你
    管啥小，你不要管那麼多，我就負責幫你清除就好了，就別再問還有誰參與。」
    等語，上開言語隱函有如丙○○再管傾倒廢棄物之事，將要加害其生命、身體之
    意，致丙○○心生畏懼，辛○以此加害生命、身體之事，恐嚇丙○○、己○○，
    使丙○○、己○○心生畏懼不敢馬上報警，致生危害於彼等之安全，後臺北縣林
    口鄉太平村不詳姓名之村民於九十年三月三十日報警，始查得上情。
二、案經臺北縣政府警察局蘆洲分局報告臺灣板橋地方法院檢察署檢察官偵查起訴。
    理  由
壹、有罪部分：
一、訊據被告辛○、庚○○及乙○○等人固坦承未依廢棄物清理法第四十一條之規定
    領有廢棄物清除、處理許可文件等情，惟均矢口否認有何事實欄一所載之違反廢
    棄物清理法、無故侵入住宅與妨害自由之犯行，被告辛○亦矢口否認有何恐嚇之
    犯行，均辯稱：「我們沒有傾倒廢棄物，亦沒有對辰○○為侵入住宅、妨害自由
    之犯行。」；被告辛○尚辯稱：「我沒有對己○○、戊○○為恐嚇之言語。」云
    云。惟查：
（一）被告辛○、庚○○、乙○○與年籍不詳之成年男子等人如何共同連續自八十九
      年十月間起，委請年籍不詳之成年男子駕駛營業用大貨車載運建築廢棄物至戊○○、甲○○及巳○○所有之臺北縣林口鄉○○○段第七七號及第七六之二號
      土地傾倒等情，業據證人丙○○、己○○於警詢；證人子○○於本院調查中證
      述稽詳（見偵查卷第四十五至四十七頁、第五十九至六十一頁；本院九十二年
      三月二十四日訊問筆錄）。證人丙○○、己○○於警詢中均證稱略以被告辛○
      曾向彼等告知廢棄物是被告辛○所倒，要彼等不要管，且被告辛○同意於五天
      內清除完畢等語，足徵被告辛○確有傾倒廢棄物，否則彼焉需同意於五天內清
      除廢棄物完畢等語？再證人子○○於本院調查中結證略以：「．．．我回去（
      臺北縣林口鄉太平村）太平嶺時，我看到從八里的方向開來一部大卡車，要進
      入大平嶺，那車一看就知道是載廢棄物的，我用我的車去堵要倒廢棄物的車，
      不讓他倒，我不認識司機，但我有看到剛剛庭上庚○○躲在車子附近草堆用無
      線電對講機在講話，內容是有人在堵車。隔天乙○○有打電話給我，說庚○○
      要他打電話告訴我，叫我以後不要再去堵他的車。我就告訴他以後不要再把廢
      棄物載進來倒。」、「（『提示偵查卷第一八四至一八七頁』你曾向警方稱八
      十九年十月間乙○○到林口找你過，說庚○○與綽號『黑忠』的人要倒廢棄物
      ，要你不要擋他的財路？）當時乙○○是先打電話給我，約我到我住處附近的
      馬路上，我與他見面後，他就跟我說上開言語，並要我不要堵他們的車。所以
      我看到他們的卡車時，應該是在八十九年十月間，在我與他講話的前一天。」
      等語（見本院九十二三月二十四日訊問筆錄），足徵被告乙○○與被告辛○、
      庚○○父子確有於上開時地傾倒廢棄物之犯行，否則被告乙○○焉需出面向子
      ○○告知不要出面管閒事之情？況被告辛○、庚○○、乙○○等人曾於事實欄
      一所載時地阻止辰○○、己○○、戊○○等人過問該村被傾倒廢棄物之事，益
      徵被告辛○、庚○○、乙○○確有於右開時地，傾倒廢棄物，堪以認定。此外
      ，復有該等建築廢棄物被傾倒在上開土地之照片多幀附卷可稽（見偵查卷第六
      十七至七十九頁）。再該等廢棄物是屬建築廢棄物，必需要領有廢棄物清理法
      第四十一條所規定之清除、處理許可文件，方可以處理等情，亦據證人即查獲
      本案之內政部警政署環保警察隊警員卯○○到庭結證在卷（見本院九十二年五
      月二十二日訊問筆錄）。足徵被告辛○、庚○○、乙○○與年籍不詳之成年男
      子等人，並未領有廢棄物清理法第四十一條規定之廢棄物清除、處理許可文件
      ，而自右開時地起傾倒該等建築廢棄物之犯行，應無庸置疑。
（二）再因同村之居民辰○○、丙○○、己○○及丁○○等人在追究是何人在上開土
      地上傾倒廢棄物，被告辛○、庚○○及乙○○與其他姓名、年籍不詳之成年男
      子等人，即自八十九年十一月十日起迄十二月十日止，連續無故侵入辰○○位
      於臺北縣林口鄉○○村○○○路二十八號之住宅多次，並以非法監視之方式剝
      奪辰○○之行動自由，當辰○○要外出時，彼等即會大聲的對辰○○說：「你
      要去那裡。」等語，致辰○○有好幾天均不敢出門，均是等到彼等不在時，才
      敢外出，彼等以上開方式剝奪辰○○之行動自由等情，業據證人辰○○於警詢
      中證述稽詳（見偵查卷第八十七至八十九頁）。證人辰○○雖於本院證稱未有
      前開情事，其不知警詢筆錄為何如此製作等語（見本院九十二年三月二十四日
      訊問筆錄），然衡情此應係證人辰○○害怕被告辛○、庚○○及乙○○之報復
      ，而不敢在本院據實陳述。況證人辰○○之警詢筆錄內容確係依其陳述而製作
      等情，亦據證人即製作筆錄之內政部警政署環保警察隊警員卯○○到庭結證在
      卷（見本院九十二年五月二十二日訊問筆錄）。足徵被告辛○、庚○○及乙○○與其他姓名、年籍不詳之成年男子確有於右開時地，連續無故侵入辰○○位
      於臺北縣林口鄉○○村○○○路二十八號之住宅多次，並以非法監視之方式剝
      奪辰○○之行動自由等情，堪以認定。
（三）另被告辛○如何於八十九年十一月二十二日下午六、七時許，打電話給戊○○
      之母己○○恐嚇稱略以：「不要管傾倒廢棄物之事，若誰把事情弄大，就要把
      他抓起來活埋」等語，己○○再轉告其子丙○○，致己○○與丙○○均心生畏
      懼；被告辛○繼於八十九年十一月二十二日下午九時許，在臺北縣林口鄉太平
      村太平嶺四鄰二十一號處，與戊○○之叔叔丙○○討論傾倒廢棄物在上開土地
      上之問題時，被告辛○承前恐嚇之概括犯意，對丙○○恐嚇稱略以：「幹你娘
      ，你管啥小，你不要管那麼多，我就負責幫你清除就好了，就別再問還有誰參
      與。」等語，上開言語隱函有如丙○○再管傾倒廢棄物之事，將要加害其生命
      、身體之意，致丙○○心生畏懼等情，業據證人己○○與丙○○於警詢中證述
      在卷（見偵查卷第四十五至四十七頁、第五十九至六十一頁）。證人己○○與
      丙○○雖於本院證稱未有前開情事，其不知警詢筆錄為何如此製作等語（見本
      院九十二年三月二十四日訊問筆錄），然衡情此應係證人己○○與丙○○害怕
      被告辛○、庚○○及乙○○之報復，而不敢在本院據實陳述。況證人己○○與
      丙○○之警詢筆錄內容確係依其等陳述而製作等情，亦據證人即製作筆錄之內
      政部警政署環保警察隊警員卯○○到庭結證在卷（見本院九十二年五月二十二
      日訊問筆錄）。足徵被告辛○確曾於右開時地恐嚇己○○與丙○○，亦堪認定
      。
綜上諸情參互以析，被告辛○、庚○○、乙○○所辯，無非事後畏罪卸責之虛詞，本
案事證明確，被告辛○、庚○○、乙○○三人犯行堪以認定，應予依法論科。
二、
（一）按廢棄物清理法所稱之廢棄物，分左列二種：一、一般廢棄物：垃圾、糞尿、
      動物屍體或其他非事業機構所產生足以污染環境之固體或液體廢棄物；二、事
      業廢棄物：(一)有害事業廢棄物：由事業機構所產生具有毒性、危險性，其濃度
      或數量足以影響人體健康或污染環境之廢棄物。(二)一般事業廢棄物：由事業機
      構所產生有害事業廢棄物以外之廢棄物；從事廢棄物清除、處理業務者，應向
      直轄市、縣（市）主管機關或中央主管機關委託之機關申請核發公民營廢棄物
      清除處理機構許可文件後，始得受託清除、處理廢棄物業務，廢棄物清理法第
      二條第一項、第四十一條第一項定有明文。復按營建廢棄土包含建築工程、公
      共工程及建築物拆除工程施工所產生之剩餘土石方、磚瓦、混凝土塊，為有用
      資源，非屬廢棄物範圍，依照內政部營建署組織條例、營建廢棄土處理方案規
      定及八十年行政院環保小組工作會報討論結論，其主管機關為內政部營建署，
      至於因施工所附帶產生之金屬屑、玻璃碎片、塑膠類、木屑、竹片、紙屑、瀝
      清等廢棄物，則屬於一般事業廢棄物，始依廢棄物清理法規定，由行政院環保
      署主管，此經行政院八十六年十二月三十一日臺八十六內字第五二一０九號函
      釋在案。再按「貯存」係指事業廢棄物於清除、處理前，放置於特定地點或貯
      存容器、設施內之行為；「清除」係指事業廢棄物之收集、運輸行為；「處理
      」係指（一）中間處理：指事業廢棄物在最終處置前，以物理、化學、生物、
      熱處理或其他處理方法，改變其物理、化學、生物特性或成分，達成分離、減
      積、去毒、固化或安定之行為。（二）最終處置：指衛生掩埋、封閉掩埋、安
      定掩埋或海洋棄置事業廢棄物之行為；建築廢棄物係指營建或拆除建築物或其
      他工程所產生之廢棄物；其清除方法，由直轄市或縣（市）主管機關另定之，
      事業廢棄物貯存清除處理方法及設施標準第二條第一、二、三、六款及第二十
      一條亦定有明文。被告辛○、庚○○、乙○○明知未依廢棄物清理法規定領有
      廢棄物處理許可文件，不得從事廢棄物處理業務，竟違反之，而從事廢棄物處
      理業務，核被告辛○、庚○○、乙○○之上開所為，均係犯廢棄物清理法第四
      十六條第一項第四款之未領有廢棄物處理許可文件，從事廢棄物處理罪。又被
      告辛○、庚○○、乙○○行為後，廢棄物清理法第二十二條第二項第四款（即
      修正後之廢棄物清理法第四十六條第一項第四款）業於九十年十月二十四日修
      正公布施行，於同年十月二十六日生效，比較修正前後之規定，新法係將舊法
      得併科罰金以銀元為單位之部分改以現行貨幣新臺幣計算，原刑度並未變更，
      依刑法第二條第一項前段之規定，應適用裁判時之新法處斷，被告辛○、庚○○、乙○○與上開不特定成年司機就未領有廢棄物處理許可文件，從事廢棄物
      處理罪，彼此之間，互有犯意聯絡及行為分擔，為共同正犯。又上開之罪，依
      同法第四十一條第一項之規定，係以從事廢棄物處理業務為其要件，則其罪質
      本具有反覆實施同一行為之特性，故被告辛○、庚○○、乙○○自八十九年十
      月間起至九十年三月三十日止之多次行為，應包括於一個從事廢棄物處理業務
      行為之概念中，自應僅成立一罪，尚無刑法第五十六條連續犯規定之適用。
（二）被告辛○、庚○○及乙○○與其他姓名、年籍不詳之成年男子數人等人，自八
      十九年十一月十日起迄十二月十日止，無故侵入辰○○位於臺北縣林口鄉○○
      村○○○路二十八號之住宅多次，並以非法監視之方式剝奪辰○○之行動自由
      等行為，係犯刑法第三百零六條第一項之無故侵入他人住宅罪及第三百零二條
      第一項之以非法方法剝奪人之行動自由罪。被告辛○、庚○○及乙○○與其他
      姓名、年籍不詳之成年男子數人等人間就上開無故侵入他人住宅罪及以非法方
      法剝奪人之行動自由罪間，彼此之間，互有犯意聯絡及行為分擔，為共同正犯
      。被告辛○、庚○○及乙○○先後多次侵入住宅及妨害自由之犯行，均時間緊
      接，所犯皆係構成要件相同之罪，顯各係基於概括犯意反覆為之，應均依刑法
      第五十六條連續犯之規定論以一罪，並皆加重其刑。另被告辛○、庚○○及乙○○與其他姓名、年籍不詳之成年男子數人等人，係以無故侵入他人住宅之方
      法，來達成非法方法剝奪人之行動自由之結果，故彼等所犯前開刑法第三百零
      六條第一項之無故侵入他人住宅罪及第三百零二條第一項之以非法方法剝奪人
      之行動自由二罪間，有方法、結果之牽連關係，應依刑法第五十五條後段牽連
      犯之規定，從一重之刑法第三百零二條第一項之以非法方法剝奪人之行動自由
      罪處斷。
（三）被告辛○於右開時地，先後恐嚇己○○與丙○○之行為，係犯刑法第三百零五
      條以加害生命、身體之事，恐嚇他人致生危害於安全罪。被告辛○先後多次恐
      嚇犯行，時間緊接，所犯係構成要件相同之罪，顯係基於概括犯意反覆為之，
      應依刑法第五十六條連續犯之規定論以一罪，並加重其刑。另並無證據證明被
      告辛○曾恐嚇丁○○，且丁○○亦未曾指訴被告辛○恐嚇過彼，就此部分本應
      本應為無罪之諭知，然公訴意旨認此部分與被告辛○前揭恐嚇己○○與丙○○
      之有罪部分，有連續犯裁判上一罪之關係，爰就此部分不另為無罪之諭知，附
      此敘明。
（四）被告辛○所犯前開廢棄物清理法第四十六條第一項第四款之罪、刑法第三百零
      二條第一項之以非法方法剝奪人之行動自由罪、刑法第三百零五條以加害生命
      、身體之事，恐嚇他人致生危害於安全罪間，犯意個別，罪名亦異，應予分論
      併罰。至被告庚○○與乙○○所犯前開廢棄物清理法第四十六條第一項第四款
      之罪、刑法第三百零二條第一項之以非法方法剝奪人之行動自由罪間，犯意個
      別，罪名亦異，亦應予分論併罰。爰審酌被告辛○、庚○○及乙○○恣意傾倒
      廢棄物，且以侵入住宅監視他人或恐嚇之方式，嚇阻村民不要過問傾倒廢棄物
      之事，又被告辛○、庚○○及乙○○犯後均飾詞卸責、未坦承犯行，犯後態度
      不佳等一切情狀，各量處如主文所示之，並定其應執行之刑，以資懲儆。
貳、無罪諭知部分：
一、公訴意旨另以：被告癸○○與丑○○未依廢棄物清理法第四十一條之規定領有廢
    棄物清除、處理許可文件，竟基於概括犯意，共同連續自八十六年至八十九年間
    ，載運廢棄物傾倒在臺北縣林口鄉太平村后坑幹十四號後方之山谷。被告癸○○
    復基於概括犯意，夥同被告丑○○、辛○、庚○○及乙○○，共同連續自八十九
    年十一月起，委請年籍不詳之成年男子駕駛營業用大貨車載運廢棄物至戊○○、
    甲○○及巳○○所有之臺北縣林口鄉○○○段第七七號及第七六之二號土地傾倒
    ，並連續以「幹你娘，你管啥小」、「叫丙○○把事情弄小，否則把丙○○活埋
    」等加害生命、身體之事，恐嚇丙○○、己○○及丁○○，使丙○○、己○○及
    丁○○心生畏怖不敢馬上報警，且自八十九年十一月十日十五時許，連續侵入蔡
    火木（按應係辰○○）位於臺北縣林口鄉○○村○○○路二十八號之住宅，並以
    非法監視之方式剝奪蔡火木之行動自由，迄於九十年三月三十日十三時二十分許
    為警查獲，因認被告癸○○、丑○○涉犯廢棄物清理法第四十六條第一項第四款
    之未依廢棄物清理法之規定領有廢棄物清除、處理許可文件，從事廢棄物儲存、
    清除或處理罪嫌、刑法第三百零五條恐嚇罪嫌、第三百零六條第一項侵入住宅罪
    嫌及第三百零二條第一項妨害自由罪嫌。且被告庚○○、乙○○涉犯刑法第三百
    零五條恐嚇罪嫌。
二、按犯罪事實應依證據認定之，無證據不得推定其犯罪事實；又不能證明被告犯罪
    者，應諭知無罪之判決；刑事訴訟法第一百五十四條、第三百零一條第一項分別
    定有明文。又犯罪事實之認定，應憑真實之證據，倘證據是否真實尚欠明確，自
    難以擬制推測之方法，為其判斷之基礎；而認定犯罪事實之證據係指足以認定被
    告確有犯罪行為之積極證據而言，該項證據自須適合於被告犯罪事實之認定，始
    得採為斷罪資料，最高法院五十三年著有臺上字第六五六號、二十九年上字第三
    一０五號判例。且刑事訴訟上證明之資料，無論其為直接或間接證據，均須達於
通常一般之人均不致有所懷疑，而得確信其為真實之程度，始得據為有罪之認定
    ，若其關於被告是否犯罪之證明未能達此程度，而有合理懷疑之存在，致使無從
    形成有罪之確信，根據「罪證有疑，利於被告」之證據法則，即不得遽為不利被
    告之認定，亦有最高法院七十六年度臺上字第四九八六號判例可稽。其以情況證
    據（即間接證據）斷罪時，尤須基於該證據在直接關係上所可證明之他項情況事
    實，本乎推理作用足以確證被告有罪，方為合法，不得徒憑主觀上之推想，將一
    般經驗上有利被告之其他合理情況逕予排除，此觀諸最高法院三十二年上字第六
    十七號判例意旨亦甚彰明。
三、公訴意旨認被告癸○○、丑○○涉犯廢棄物清理法第四十六條第一項第四款之未
    依廢棄物清理法之規定領有廢棄物清除、處理許可文件，從事廢棄物儲存、清除
    或處理罪嫌、刑法第三百零五條恐嚇罪嫌、第三百零六條第一項侵入住宅罪嫌及
    第三百零二條第一項妨害自由罪嫌。且被告庚○○、乙○○涉犯刑法第三百零五
    條恐嚇罪嫌，無非以「被告癸○○、丑○○於右開時地傾倒廢棄物與涉犯刑法第
    三百零五條恐嚇罪嫌、第三百零六條第一項侵入住宅罪嫌及第三百零二條第一項
    妨害自由罪嫌之犯罪事實，及被告庚○○、乙○○涉犯刑法第三百零五條恐嚇罪
    嫌部分之犯罪事實，業據證人寅○、辰○○、丁○○、己○○、戊○○、丙○○
    、午○○、甲○○及巳○○證述綦詳，復據被告庚○○供陳在卷，核與證人壬○○到庭結證屬實，並有照片五十七幀在卷可稽，被告所辯，顯係事後卸責之詞，
    委無足採，本件事證明確，應依法論科。」等語，為其主要論據。
四、訊據被告癸○○、丑○○均堅詞否認有何前開公訴意旨所指之傾倒廢棄物、恐嚇
    、無故侵入住宅及妨害自由罪嫌，均辯稱略以彼等從未有公訴意旨所指之前開犯
    行等語。訊據被告庚○○、乙○○均堅詞否認有何前開公訴意旨所指之涉犯刑法
    第三百零五條恐嚇罪嫌，均辯稱略以彼等從未恐嚇過丙○○與己○○、丁○○等
    人。經查：
（一）遍觀卷證資料，從未有證人或被害人證稱曾看到被告癸○○、丑○○曾在臺北
      縣林口鄉太平村后坑幹十四號後方之山谷、臺北縣林口鄉○○○段第七七號及
      第七六之二號土地傾倒過廢棄物。縱證人丁○○曾於警詢中證稱略以：被告癸○○於八十九年十一月二十八日打電話給彼，告知系爭土地上之廢棄物不是彼
      所傾倒等語（見偵查卷第四十二、四十三頁），然尚難以此即推論被告癸○○
      與其子丑○○必有傾倒廢棄物之犯行，蓋被告癸○○即有可能在得知村民懷疑
      其曾傾倒廢棄物，為了釋疑或洗刷冤屆，而主動向村民澄清其未有在系爭土地
      傾到過廢棄物，此亦符合人之常情，故尚難以被告癸○○曾主動向村民澄清即
      遽斷其與其子即被告丑○○必有傾倒廢棄物之犯行。
（二）再遍觀卷證資料，亦從未有證人或被害人證稱曾看到或聽過被告癸○○、丑○○曾於右開時間，無故侵入辰○○之上址住處，對彼妨害自由，亦未有證人或
      被害人證稱曾看到或聽過被告癸○○、丑○○曾於右開時地恐嚇己○○、丙○○與丁○○，則公訴意旨認被告癸○○、丑○○涉犯此部分之無故侵入住宅、
      妨害自由與恐嚇罪嫌，並無依據。
（三）另對己○○與丙○○恐嚇之人係被告辛○，被告庚○○、乙○○二人並無對己○○與丙○○等人為任何恐嚇言語等情，業據證人丙○○、己○○於警詢中證
      述在卷（見查卷第四十五至四十七頁、第五十九至六十一頁）。況丁○○從未
      指訴過有人恐嚇過彼，此外，復查無其他積極證據證明被告被告庚○○、乙○○二人與被告辛○就恐嚇犯行，有何犯意之聯絡與行為之分擔，則公訴意旨認
      被告庚○○、乙○○二人涉犯此部分之恐嚇罪嫌，亦無依據。
五、綜上諸情參互以析，尚乏明確之積極證據足證被告癸○○、丑○○涉犯廢棄物清
    理法第四十六條第一項第四款之未依廢棄物清理法之規定領有廢棄物清除、處理
    許可文件，從事廢棄物儲存、清除或處理罪嫌、刑法第三百零五條恐嚇罪嫌、第
    三百零六條第一項無故侵入住宅罪嫌及第三百零二條第一項妨害自由罪嫌；亦無
    證據證明被告庚○○、乙○○涉犯刑法第三百零五條恐嚇罪嫌。此外，復查無其
    他積極證據足認被告癸○○、丑○○涉犯廢棄物清理法第四十六條第一項第四款
    之未依廢棄物清理法之規定領有廢棄物清除、處理許可文件，從事廢棄物儲存、
    清除或處理罪嫌、刑法第三百零五條恐嚇罪嫌、第三百零六條第一項無故侵入住
    宅罪嫌及第三百零二條第一項妨害自由罪嫌；亦無證據證明被告庚○○、乙○○
    涉犯刑法第三百零五條恐嚇罪嫌，揆諸前開規定及判例意旨，自應就被告癸○○
    、丑○○部分諭知無罪；就被告庚○○、乙○○涉犯刑法第三百零五條恐嚇罪嫌
    部分為無罪之諭知，以昭審適。
據上論斷，應依刑事訴訟法第二百九十九條第一項前段、第三百零一條第一項，廢棄
物清理法第四十六條第一項第四款，刑法第十一條前段、第二十八條、第五十六條、
第三百零六條第一項、第三百零二條第一項、第三百零五條、第五十五條、第五十一
條第五款、第二條第一項前段，罰金罰鍰提高標準條例第一條前段，判決如主文。
本案經檢察官楊四猛到庭執行職務。
中      華      民      國      九十二      年      七    月    十     日
                            臺灣板橋地方法院刑事第四庭
                                法  官  許必奇
右正本證明與原本無異。
如不服本判決，應於判決送達後十日內，向本院提出上訴狀。
                                書記官  金和國
中      華      民      國九十二      年      七    月   二十四  日
附錄：
廢棄物清理法第四十六條：
有下列情形之一者，處一年以上五年以下有期徒刑，得併科新臺幣三百萬元以下罰金
：
一、任意棄置有害事業廢棄物。
二、事業負責人或相關人員未依本法規定之方式貯存、清除、處理或再利用廢棄物，
    致污染環境。
三、未經主管機關許可，提供土地回填、堆置廢棄物。
四、未依第四十一條第一項規定領有廢棄物清除、處理許可文件，從事廢棄物貯存、
    清除、處理，或未依廢棄物清除、處理許可文件內容貯存、清除、處理廢棄物。
五、執行機關之人員委託未取得許可文件之業者，清除、處理一般廢棄物者；或明知
    受託人非法清除、處理而仍委託。
六、公民營廢棄物處理機構負責人或相關人員、或執行機關之人員未處理廢棄物，開
    具虛偽證明。
無許可文件，以經營廢棄物清除、處理為常業者，處三年以上十年以下有期徒刑，得
併科新臺幣九百萬元以下罰金。
刑法第三百零六條第一項：
無故侵入他人住宅、建築物或附連圍繞之土地或船艦者，處一年以下有期徒刑、拘役
或三百元以下罰金。
刑法第三百零二條第一項：
私行拘禁或以其他非法方法，剝奪人之行動自由者，處五年以下有期徒刑、拘役或三
百元以下罰金。
刑法第三百零五條：
以加害生命、身體、自由、名譽、財產之事恐嚇他人，致生危害於安全者，處二年以
下有期徒刑、拘役或三百元以下罰金。


司法院資訊處製作；財團法人民間司法改革基金會備份。
